# CARLOS FELIPE RIVERA GUECHE





# **▶**CONTACTO



+57 3167027445



carlosrivera\_-717@hotmail.com



GITHUB - CARLOSRIVERA4726



LINKEDIN - carlos-rivera-g-c

• • • • • • • • • • • • • • • • • •

## **►** CERTIFICACIONES

## FREECODECAMP:

 Foundational C# with Microsoft

#### **ALURA**:

- Spring Boot 3: aplique las mejores practicas
- Spring Boot 3: Desarrollar una API REST en JAVA
- JAVA y JDBC: Trabajando con una base de datos
- INTRODUCCIÓN A SQL CON MYSQL: MANIPULE Y CONSULTE DATOS
- JAVA ORIENTADO A OBJETOS G4 - ONE
- JAVA OO: ENTENDIENDO LA ORIENTACIÓN A OBJETOS
- GIT Y GITHUB: CONTROLE Y COMPARTA SU CÓDIGO

# SOBRE MÍ

Soy estudiante de sexto y último semestre de tecnología en Desarrollo de Software en la Institución Universitaria Colegio Mayor del Cauca, el cual me ha dado el conocimiento para planificar, analizar, diseñar e implementar sistemas software mediante la aplicación de metodologías estándar de desarrollo.

Siempre me he apasionado por la investigación y la inteligencia artificial. He liderado y coordinado proyectos , como el de 'Detección del uso incorrecto del tapabocas utilizando visión por computadora y aprendizaje máquina', en UNICOMFACAUCA; usando lenguajes de programación como Python y C#.

Soy una persona autodidacta, responsable, proactivo, me gusta investigar y aprender más allá de lo que me ha enseñado la Universidad.

## EXPERIENCIA LABORAL

Puesto: Líder de proyecto Tiempo: 02/2020 - 11/2020

Proyecto Trabajado: "Detección del uso incorrecto del tapabocas

utilizando visión por computadora y aprendizaje máquina" **Empresa:** Semillero de Investigación **Unicomfacauca** 

Puesto: Técnico en sistemas Tiempo: 02/2018- 11/2019

Proyecto Trabajado: "Mantenimiento preventivo y correctivo"

Empresa: Institución Educativa Metropolitano María Occidente

# REFERENCIAS

#### THALIA J. RIVERA GÜECHE

Estudiante

NÚMERO: +57 313-793-0533

Correo: thalia\_-717@hotmail.com

#### LIZETH ANDREA RIVERA GÜECHE

Administradora Pública NÚMERO: +57 310-759-3198

Correo:

lizethandrea93@hotmail.com

#### **ESTUDIOS**

#### INSTITUCIÓN UNIVERSITARIA COLEGIO MAYOR DEL CAUCA 2021 - actualidad.

Tecnólogo en desarrollo de software

# CORPORACION UNIVERSITARIA COMFACAUA UNICOMFACAUCA

2020-1 - 2020-2.

# Ingenieria en sistemas

#### INSTITUCION EDUCATIVA METROPOLITANO MARIA OCCIDENTE

2018-2019

Bachiller académico con vinculación al SENA de

Técnico en sistemas

# IDIOMAS

Inglés conversacional / lector. Español nativo.

# **TECNOLOGIAS FAVORITAS**



Java



Python



C#



**K**otlin